Minutes et répertoires du notaire Philippe BEAUFEU, 12 avril 1837 - 17 novembre 1862 (étude XVI)
Archives nationales
- Répertoire(s) de Philippe BEAUFEU, 4 janvier 1834 - 27 juin 1865; MC/RE/XVI/16 - MC/RE/XVI/20
  - Répertoire. 1848, 31 août - 1852, 16 novembre, 31 août 1848 - 16 novembre 1852; MC/RE/XVI/18
    - Procuration acte, substitution, prise de possession de succession., 5 juillet 1851
      Relations: épouse de l'intervenant 4, héritier de l'intervenant 5.
      Nom, qualité: (M.) Langwelt, Auguste.
      Nom, qualité: (M.) Choiselat Dit Laroche, Charles.
      Relations: grand-père de l'intervenant 3.
      Domicile: Paris (Paris) rue Sainte-Anne, 5
    - Succession, rectification., 11 juillet 1851
      Nom, qualité: (Mme ou Mlle) Etienne, Marie.
      Domicile: Belleville (Paris).
      Or celle-ci est rattachée matériellement à un autre acte conservé dans les minutes de ce même notaire pour la période de février 1850 (la date exacte de l'autre acte est mentionnée dans la colonne 'minutes' du répertoire du notaire).
    - Succession, dépôt de pieces, proces-verbal d'ajournement., 11 juillet 1851
    - Adjudication, concessions minieres, Saint-Eloi-les-Mines (Puy-de-Dôme)., 16 juillet 1851
      Domicile: Paris (Paris) rue du Faubourg-du-Temple, 80.
    - Succession, dépôt de pieces, proces-verbal d'approbation., 18 juillet 1851
    - Depot de pieces, publication de la prorogation de la société charbonniere de l'ile-de-france., 18 juillet 1851
      Nom, qualité: (M.) Malibran
    - Mariage, dépôt de pieces., 18 juillet 1851
    - Mariage, dépôt de pieces., 18 juillet 1851
      Profession: peaussier (marchand), Paris.
      Domicile: Paris (Paris) rue Aubry-le-Boucher, 36.
      Domicile: Paris (Paris) rue Aubry-le-Boucher, 11
    - Mariage, dépôt de pieces., 18 juillet 1851
      Nom, qualité: (M.) Dufourny, Joseph Alexandre.
      Profession: marchand de beurre (commis), Paris.
      Domicile: Paris (Paris) rue au-Lard, 3.
      Nom, qualité: (Mme ou Mlle) Demouy, Sophie Elisa.
      Profession: marchande de beurre, Paris.
      Nom, qualité: (M.) Cavillon, Achille Albert.
    - Mariage, dépôt de pieces., 19 juillet 1851
      Domicile: Paris (Paris) rue du Faubourg-St-Honore, 180.
      Nom, qualité: (Mme ou Mlle) Leingre, Marie Hubertine.
    - Prorogation, delai de remboursement de créance, 16000f., 22 juillet 1851
      Profession: membre de l'institut.
      Nom, qualité: (Mme ou Mlle) Lebon, Marie Julie.
      Domicile: Belleville (Paris) rue de Paris, 265.
      Profession: marchand de vin
      Or celle-ci est rattachée matériellement à un autre acte conservé dans les minutes de ce même notaire pour la période de août 1841 (la date exacte de l'autre acte est mentionnée dans la colonne 'minutes' du répertoire du notaire).
    - Acte de mariage, depot., 23 juillet 1851
      Nom, qualité: (M.) Casy, Josephe Philippe Auguste.
      Profession: aide-comissaire de la marine.
      Nom, qualité: (Mme ou Mlle) Lery Dite Lherie, Eugenie Cecile.
      Or celle-ci est rattachée matériellement à un autre acte conservé dans les minutes de ce même notaire pour la période de juillet 1851 (la date exacte de l'autre acte est mentionnée dans la colonne 'minutes' du répertoire du notaire).
    - Transport, indemnite d'assurance-incendie de maison, Paris (Paris) rue du Havre, 10., 23 juillet 1851
      Nom, qualité: (M.) Trochery, Jean.
      Relations: débiteur de l'intervenant 2.
      Nom, qualité: (M.) Vidal, Pierre.
      Domicile: Paris (Paris) rue Neuve-St-Augustin, 49
    - Quittance, paiement de créances sur adjudication de propriété, 37000f, Bercy (Paris) quai de Bercy., 5 août 1851
      Nom, qualité: (personne morale) Martin-Bruere (créanciers).
      Relations: créanciers de l'intervenant 2.
      Nom, qualité: (M.) Martin-Bruere, Alexandre.
      Domicile: Paris (Paris) rue Laffitte, 39.
      Nom, qualité: (M.) Labrousse, Pierre.
      Domicile: Paris (Paris) allee des Veuves, 15-17.
      Relations: adjudicataire des biens de l'intervenant 1.
      Nom, qualité: (M.) Allegri, Benedict.
      Domicile: Paris (Paris) rue Richer, 10.
      Relations: adjudicataire des biens de l'intervenant 1
      Or celle-ci est rattachée matériellement à un autre acte conservé dans les minutes de ce même notaire pour la période de juillet 1848 (la date exacte de l'autre acte est mentionnée dans la colonne 'minutes' du répertoire du notaire).
    - Succession, dépôt de pieces., 7 août 1851
    - Decharge., 7 août 1851
      Nom, qualité: (M.) Planchon, Gabriel.
    - Succession, decharge., 7 août 1851
    - Succession, decharge., 7 août 1851
    - Succession, decharge., 7 août 1851
      Nom, qualité: (M.) Thebault, Michel.
      Domicile: Suzy (Aisne)
    - Mariage, dépôt de pieces., 18 août 1851
    - Mariage, dépôt de pieces., 18 août 1851
      Nom, qualité: (M.) Lyonnet, Pierre Emile.
      Domicile: Paris (Paris) quai Bourbon, 19.
      Nom, qualité: (Mme ou Mlle) Souin, Emilie.
      Domicile: Paris (Paris) rue de Trevise, 24.
    - Mariage, dépôt de pieces., 18 août 1851
      Domicile: Paris (Paris) place Dauphine, 6.
      Profession: tenant bureau d'ecritures, Paris.
    - Société en commandite, dépôt de pieces de publication., 18 août 1851
      Nom, qualité: (M.) Bouche de Cluny, Jean Batiste.
    - Société, dépôt de pieces de publications., 18 août 1851
      Nom: Filature Mansoise de Chanvre et Lin Noulin-Binet et Cie.
      Domicile: Yvres-l'Eveque (Sarthe)
    - Mariage, dépôt de pieces., 18 août 1851
    - Mariage, dépôt de pieces., 18 août 1851
      Domicile: Paris (Paris) passage de Saint-Philippe-du-Roule.
    - Quittance, reance, 4725f., 21 août 1851
      Nom, qualité: (Mme ou Mlle) Courde de, Adele Delphine.
      Domicile: Paris (Paris) rue des Moineaux, 18.
      Nom, qualité: (M.) Force, Sarrazin.
      Nom, qualité: (M.) Courde de Montaiglon de, Auguste Emma.
      Domicile: Paris (Paris) rue de Boudy, 68
      Or celle-ci est rattachée matériellement à un autre acte conservé dans les minutes de ce même notaire pour la période de octobre 1832 (la date exacte de l'autre acte est mentionnée dans la colonne 'minutes' du répertoire du notaire).
    - Succession, decharge., 23 août 1851
    - Procuration acte., 27 août 1851
    - Decharge, inscription hypothecaire., 27 août 1851
      Nom, qualité: (M.) Itel de Shad, Jerome.
      Domicile: Passy (Paris) Grande-Rue, 18.
      Domicile: Paris (Paris) rue de Chaillot, 67
      Or celle-ci est rattachée matériellement à un autre acte conservé dans les minutes de ce même notaire pour la période de août 1851 (la date exacte de l'autre acte est mentionnée dans la colonne 'minutes' du répertoire du notaire).
    - Convention, echange de propriétés., 3 septembre 1851
      Domicile: Paris (Paris) rue de Versailles, 23
    - Decharge, gerance de maison, Paris (Paris) rue de Caumartin, 14., 18 septembre 1851
      Domicile: Paris (Paris) rue de Tournon 16.
    - Mainlevee, hypotheque, garantie 25000f., 22 septembre 1851
    - Succession, compte., 26 septembre 1851
      Nom, qualité: (Mme ou Mlle) Saisset, Anne Suzanne.
      Nom, qualité: (Mme ou Mlle) Dossin, Elisabeth.
      Nom, qualité: (M.) Saisset, Jean Gaetan.
      Profession: capitaine d'infanterie
    - Testament, depot., 26 septembre 1851
      Nom, qualité: (M.) Lehec
    - Decharge., 30 septembre 1851
      Nom, qualité: (M.) Clement, Jules.
      Domicile: Paris (Paris) boulevard Beaumarchais, 78
    - Succession, approbation., 1er octobre 1851
    - Mariage, dépôt de pieces., 9 octobre 1851
      Profession: pharmacien et fabricant de produits chimiques, Paris.
      Domicile: Paris (Paris) rue de la Vieille Monnaie, 11.
      Domicile: Paris (Paris) rue de la Tisseranderie, 15.
      Date de révision: 2012
    - Procuration acte, partage apres divorce., 20 octobre 1851
      Or celle-ci est rattachée matériellement à un autre acte conservé dans les minutes de ce même notaire pour la période de septembre 1851 (la date exacte de l'autre acte est mentionnée dans la colonne 'minutes' du répertoire du notaire).
    - Succession, decharge., 21 octobre 1851
    - Succession, decharge., 22 octobre 1851
      Nom, qualité: (M.) Gonot, Armand.
    - Decharge, depot., 23 octobre 1851
      Nom, qualité: (M.) Clement.
      Nom, qualité: (M.) Bouvery
    - Prorogation, delai de remboursement d'emprunt, 8000f., 27 octobre 1851
      Nom, qualité: (Mme ou Mlle) Petit, Adelaide Marie.
      Domicile: Paris (Paris) rue Mouffetard, 246.
      Nom, qualité: (M.) Roye, Francois Prosper.
      Profession: charcutier (ancien-md).
      Domicile: Paris (Paris) rue de l'Arbalete, 7
      Or celle-ci est rattachée matériellement à un autre acte conservé dans les minutes de ce même notaire pour la période de novembre 1845 (la date exacte de l'autre acte est mentionnée dans la colonne 'minutes' du répertoire du notaire).
    - Prorogation, delai de remboursement de créance, 2500f., 27 octobre 1851
      Domicile: Paris (Paris) rue du Marche-St-Honore, 15.
      Nom, qualité: (Mme ou Mlle) Audinot, Adele Ephrosine Jeanne Marie.
      Domicile: Paris (Paris) rue du Dauphin, 10
      Or celle-ci est rattachée matériellement à un autre acte conservé dans les minutes de ce même notaire pour la période de janvier 1848 (la date exacte de l'autre acte est mentionnée dans la colonne 'minutes' du répertoire du notaire).
    - Approbation, etat liquidatif de reprises., 28 octobre 1851
      Profession: boulanger (garcon), Paris.
      Relations: épouse de l'intervenant 1, séparé(e) de biens de l'intervenant 1
    - Prorogation, delai de reglement de dette, 20000f., 31 octobre 1851
      Nom, qualité: (M.) Dary de Senarpont, Alexandre Alfred.
      Domicile: Paris (Paris) rue de la Ville-Levesque, 27bis.
      Nom, qualité: (M.) Demouy, Joseph Clement.
      Or celle-ci est rattachée matériellement à un autre acte conservé dans les minutes de ce même notaire pour la période de novembre 1841 (la date exacte de l'autre acte est mentionnée dans la colonne 'minutes' du répertoire du notaire).
    - Procuration acte., 6 novembre 1851
      Or celle-ci est rattachée matériellement à un autre acte conservé dans les minutes de ce même notaire pour la période de octobre 1851 (la date exacte de l'autre acte est mentionnée dans la colonne 'minutes' du répertoire du notaire).
    - Mainlevee, hypotheque., 12 novembre 1851
      Nom: Société Boigues et Cie.
      Domicile: Paris (Paris) rue des Minimes, 12.
      Nom: Société Boucher et Cie
      Or celle-ci est rattachée matériellement à un autre acte conservé dans les minutes de ce même notaire pour la période de septembre 1848 (la date exacte de l'autre acte est mentionnée dans la colonne 'minutes' du répertoire du notaire).
    - Quittance, acompte sur paiement de maison, 1000f prix de la maison, 10000f, Paris (Paris) rue Malar, 18., 17 novembre 1851
      Profession: sergent de ville, Paris.
      Profession: guetrier (marchand), Paris.
    - Quittance, remboursement d'emprunt, 20333f., 17 novembre 1851
      Nom, qualité: (M.) Thory, Francois Charlemagne.
      Domicile: Paris (Paris) place des Vosges, 17.
      Profession: propriétaire, notaire (ancien).
      Domicile: Paris (Paris) rue Saint-Honore, 256
      Or celle-ci est rattachée matériellement à un autre acte conservé dans les minutes de ce même notaire pour la période de avril 1840 (la date exacte de l'autre acte est mentionnée dans la colonne 'minutes' du répertoire du notaire).
    - Decharge, legs, 310f., 17 novembre 1851
      Nom, qualité: (Mme ou Mlle) Delbauve, Josephine Florentine Elisabeth.
      Domicile: Saint-Genis-de-Saintonge (Charente-Maritime).
      Relations: épouse de l'intervenant 2, legataire de l'intervenant 3.
      Nom, qualité: (M.) Assegond, Albert.
      Profession: docteur en medecine, Saint-Genis-de-Saintonge (Charente-Maritime).
      Nom, qualité: (Mme ou Mlle) Delbauve, Victoire Henriette.
      Domicile: Constantinople (turquie).
    - Succession, notoriete., 20 novembre 1851
      Or celle-ci est rattachée matériellement à un autre acte conservé dans les minutes de ce même notaire pour la période de novembre 1851 (la date exacte de l'autre acte est mentionnée dans la colonne 'minutes' du répertoire du notaire).
    - Ratification, paiement de créance et subrogation., 5 décembre 1851
      Profession: artiste lyrique, Londres (angleterre).
      Domicile: Londres (angleterre)
    - Mariage, dépôt de pieces., 9 décembre 1851
      Profession: professeur du piano, Paris.
    - Société, dépôt de pieces, exploitation de brevets pour l'attraction magnetique dans les locomotives., 10 décembre 1851
      Nom, qualité: (M.) Niekles, Francois Joseph Jerome.
    - Ratification, partage anticipe, 45500f., 20 décembre 1851
      Nom, qualité: (Mme ou Mlle) Greber, Caroline Sidonie Laurence.
    - Quittance, paiement de créance sur adjudication de maison, 55000f, Paris (Paris) rue du Bac, 84bis., 20 décembre 1851
      Nom, qualité: (Mme ou Mlle) Sanlot, Marie Madeleine Charlotte.
      Domicile: Paris (Paris) rue Caumartin, 84bis.
      Nom, qualité: (M.) Bonfils, Pierre Paul.
      Nom, qualité: (M.) Budin, Louis Jules Guillaume.
      État civil: failli.
      Nom, qualité: (M.) Pinaud, Jacques Patrice Juste.
      Profession: chapelier (marchand), Paris.
      Domicile: Paris (Paris) rue Richelieu, 97.
      Nom, qualité: (M.) Monet, Louis Augustin.
      Relations: adjudicataire des biens de l'intervenant 3
      Or celle-ci est rattachée matériellement à un autre acte conservé dans les minutes de ce même notaire pour la période de mai 1846 (la date exacte de l'autre acte est mentionnée dans la colonne 'minutes' du répertoire du notaire).
    - Succession, délivrance de legs., 29 décembre 1851
    - Quittance, paiement de créance sur adjudication de maison,, Paris (Paris) rue de Belleville, 94., 29 décembre 1851
      Nom, qualité: (personne morale) Fabre (hoirs).
      Nom, qualité: (M.) Fabre, Jean Laurent.
      Domicile: Belleville (Paris) rue de Paris, 9.
      Profession: maitre de pension.
      Relations: adjudicataire des biens de l'intervenant 6.
      Relations: héritiers de l'intervenant 3
      Or celle-ci est rattachée matériellement à un autre acte conservé dans les minutes de ce même notaire pour la période de décembre 1851 (la date exacte de l'autre acte est mentionnée dans la colonne 'minutes' du répertoire du notaire).
    - Succession, délivrance de legs., 30 décembre 1851
    - Prorogation, delai de remboursement d'emprunt, 12000f., 30 décembre 1851
      Profession: capitaine (retraite).
      Nom, qualité: (M.) Lucas, Dominique Philippe.
      Profession: mecanicien, Belleville (Paris).
      Domicile: Belleville (Paris) rue de la Mairie, 30bis
      Or celle-ci est rattachée matériellement à un autre acte conservé dans les minutes de ce même notaire pour la période de décembre 1842 (la date exacte de l'autre acte est mentionnée dans la colonne 'minutes' du répertoire du notaire).
  - Répertoire. 1852, 16 novembre - 1854, 2 décembre, 16 novembre 1852 - 2 décembre 1854; MC/RE/XVI/19
  - Répertoire. 1854, 2 décembre - 1865, 27 juin, 2 décembre 1854 - 27 juin 1865; MC/RE/XVI/20
    Répertoire des notaires Philippe Beaufeu (2 décembre 1854-17 novembre 1862), Gustave Gatine (18 novembre 1862-27 juin 1865).